---
title: "`r bank_info[1]`"
subtitle: "RELATÓRIO DE ANDAMENTO MENSAL"
output: 
  word_document:
    reference_docx: template_image.docx
---

```{r setup, include=FALSE}
knitr::opts_chunk$set(echo = FALSE)
library(tidyverse)
library(lubridate)
library(flextable)
source("FUNCTIONS/number2word_portuguese_function.R")
```

# 1.	INFORMAÇÕES GERAIS
Período: 1 a `r format(ceiling_date(data_rel, "month")%m-% days(1) ,format = "%d") ` de `r  format(data_rel,format = "%B/%Y") `
 
 Parcela N°: `r parcela` (Número de faturamentos já realizados para o produto ao qual este relatório se    refere, conforme constar em seu controle pessoal) 
 
 Valor:  **`r paste("R$",total,sep = " ")`** (`r stringi::stri_encode(numbers2words(total),from = 'UTF-8', to = 'UTF-8')`) 
  
  Projeto: FESPSP – SEBRAE – Consórcio Empreendedor – `r produto`.  
  
# 2.	ATIVIDADES DESENVOLVIDAS NO PERÍODO
 Durante o período de referência deste relatório, foram desenvolvidas ações de aplicação do   `r produto`, conforme mostrado no quadro abaixo:


```{r table1, ft.split=TRUE, echo=FALSE, warning=FALSE}
data<-df %>% 
  flextable() %>%
  add_header_row(values = produto, colwidths = 6) %>% 
  add_header_lines(values = nome, top = TRUE) %>% 
  add_footer_lines(paste("valor total R$:",total, sep = " ")) %>%
  autofit() %>% 
  theme_vanilla() %>% 
  fit_to_width(7.5) %>% 
  fontsize(size = 9, part = "all") %>% 
  align(align = "center", part = "all")

data
```

# 3.	ANEXOS  

Os anexos foram inseridos no Sistema de Gestão.   

# 4.	RELAÇÃO DE PROFISSIONAIS ENVOLVIDOS

 Responsável pela empresa `r bank_info[1]`, o Consultor **`r nome`**.  

# 5.	OBSERVAÇÃO E DISPOSIÇÕES FINAIS
 Inserir eventuais observações.

# 6.	DADOS BANCÁRIOS DA EMPRESA:  


  Você é MEI?: **`r bank_info[4]`**

  TIPO DE CONTA:  **`r bank_info[3]`** (PF apenas se for MEI e PJ se não for)
  
  BANCO - N DO BANCO:  **`r bank_info[5]`** 
  
  AG: **`r bank_info[6]` - `r bank_info[7]`**  (NÃO ESQUECER DE INDICAR O DÍGITO, CASO TENHA)  
  
  OPERAÇÃO DA CONTA: **`r bank_info[8]`** (EX: Conta corrente; Conta Poupança)  
  
  NÚMERO DA CONTA E DÍGITO (Se houver): **`r bank_info[9]` - `r bank_info[10]`**  
  
  CNPJ: **`r bank_info[11]`**  
  
  CPF: **`r bank_info[12]`**
  
 <br/>  
 
  MUNICÍPIO SEDE DA EMPRESA/SP, **`r format(as.Date(Sys.time()), format = "%d/%m/%Y")`**   
  
<br/>

<br/>

<br/>

<br/>

**_______________________**
  
**Assinatura do Consultor**      

**`r nome`**   

__Endereço__, __telefone__, **`r bank_info[2]`** 

