---
output:
  word_document:
    fig_caption: yes
    fig_height: 5
    fig_width: 5
    reference_docx: template_image.docx
---


```{r setup, include=FALSE}
knitr::opts_chunk$set(echo = FALSE)
library(tidyverse)
library(lubridate)
library(knitr)
source("FUNCTIONS/number2word_portuguese_function.R")
source("FUNCTIONS/recibo_number_function.R")


sum_par <- vector("numeric")
for (i in 1:nrow(report_complet)) {
  
 sum_par[[i]] <- sum(report_complet[[5]][[i]][,3])
  
}
#---------------------------------------------
sum_total <- sum(sum_par)
#-----------------------------------------------------------------

total_function <- word(sum_total, 1:2, sep = "\\.") 
  
valor_1 <- numbers2words(as.numeric(total_function[[1]])) %>% 
        stringi::stri_encode( from = 'UTF-8', to = 'UTF-8')

#não esta reconhecendo a diferença entre 3 e 03
decimais <- c("1","2", "3", "4", "5", "6", "7", "8", "9")

if(is.na(total_function[[2]])){
  
  valor_2 <- ""
  
} else if (total_function[[2]] %in% decimais) {
  
centavos_decimais  <- as.numeric(total_function[[2]]) * 10

valor_2 <- stringi::stri_encode(paste("e", numbers2words(centavos_decimais), "centavos", sep = " "), from = 'UTF-8', to = 'UTF-8')

}else{
  

valor_2 <- stringi::stri_encode(paste("e", numbers2words(as.numeric(total_function[[2]])), "centavos", sep = " "), from = 'UTF-8', to = 'UTF-8')  
  
  
}

#--------------------------------------------------------------
total_texto <-  sum_total %>% 
  str_replace("\\.", ",") 

```

# RECIBO REEMBOLSO DE DESLOCAMENTO

# Nº: `r numero_parcelas(nome, as.character(codigo))`


  Eu **`r nome`**, portador do CPF:  **`r bank_info[12]`** declaro que, no período de Setembro/2021 a Agosto/2022,  recebi da "" a quantia de R$: **`r total_texto`** (`r valor_1` reais `r valor_2`), referente ao reembolso de despesas de deslocamentos, correspondente às atividades realizadas no Projeto SEBRAE, produto **`r codigo`**, conforme descritivo abaixo, e, para clareza, firmo o presente RECIBO.

<br/>

<br/>

```{r table1, echo=FALSE, message=FALSE, warning=FALSE, ft.split=TRUE, results='asis'}

for (i in 1: nrow(report_complet)) {
  
  
   quinzena <- report_complet[[4]][[i]]
  #
   mes <- report_complet[[3]][[i]] %>% 
    format("%B-%Y")
  #
   events <- report_complet[[5]][[i]] %>% 
    select(Data,Km, Total)#selecionando as colunas de interesse
  #
   total <- sum(events$Total)
  
  
print(knitr::kable(events,
                   digits = 2,
                   align = "c",
                   caption = glue::glue(quinzena,"º","Quinzena","de",mes, "Total R$:",total, .sep = " ")))

}


```

<br/>

<br/>

<p style="text-align:center">

São Paulo/SP, **`r format(as.Date(Sys.time()), format = "%d/%m/%Y")`**  

<br/>

<br/>

**_______________________**
  
**Assinatura do Consultor**      

**`r nome`**   

</p>


