---
title: "RECIBO REEMBOLSO DE DESLOCAMENTO"
subtitle: "Nº:"
output:
  word_document:
    fig_caption: yes
    fig_height: 5
    fig_width: 5
    reference_docx: template_image.docx
---


```{r setup, include=FALSE}
knitr::opts_chunk$set(echo = FALSE)
library(tidyverse)
library(lubridate)
library(flextable)
source("FUNCTIONS/number2word_portuguese_function.R")
```



  Eu **`r nome`**, portador do CPF:  **`r bank_info[12]`** declaro que, no período de Setembro/2021 a Agosto/2022,  recebi da "" a quantia de R$ **`r total` (`r numbers2words(total)`)**, referente ao reembolso de despesas de deslocamentos, correspondente às atividades realizadas no Projeto SEBRAE, conforme descritivo abaixo, e, para clareza, firmo o presente RECIBO.

<br/>

<br/>

```{r table1, ft.split=TRUE, echo=FALSE, warning=FALSE}

data<-events %>% 
  flextable() %>%
  add_header_row(values = codigo, colwidths = 3) %>% 
  add_footer_lines(paste("valor total: R$",total, sep = " ")) %>%
  autofit() %>% 
  theme_vanilla() %>% 
  fit_to_width(7.5) %>% 
  fontsize(size = 9, part = "all") %>% 
  align(align = "center", part = "all")

data
```

<br/>

<br/>

<p style="text-align:center">

São Paulo/SP, **`r format(as.Date(Sys.time()), format = "%d/%m/%Y")`**  

<br/>

<br/>

**_______________________**
  
**Assinatura do Consultor**      

**`r nome`**   

</p>



